臺灣高等法院臺中分院民事裁定      
  109年度勞上字第40號
上  訴  人  李錫清  
被上訴人    彰化縣秀水鄉農會
法定代理人  梁慶堂  
上列當事人間請求確認僱傭關係存在等事件，對於中華民國110
年11月24日本院110年度勞上字第40號判決提起上訴，本院裁定
如下：
    主  文
上訴人應於收受本裁定正本七日內，補正委任律師或具律師資格
之關係人為訴訟代理人之委任狀，及補繳第二審及第三審裁判費
合計新臺幣伍萬參仟肆佰陸拾伍元，逾期不補正，即駁回其上訴
。
    理  由
一、按提起民事第三審上訴，應依民事訴訟法第77條之16規定，
    繳納裁判費，此為必須具備之程式；當事人提起第三審上訴
    ，若未依上開規定繳納裁判費者，原第二審法院應定期間命
    其補正，如不於期間內補正，應以裁定駁回之，民事訴訟法
    第481條準用第442條第2項定有明文。復按對於第二審判決
    上訴，上訴人應委任律師為訴訟代理人。但上訴人或其法定
    代理人具有律師資格者，不在此限。上訴人之配偶、三親等
    內之血親、二親等內之姻親，或上訴人為法人、中央或地方
    機關時，其所屬專任人員具有律師資格並經法院認為適當者
    ，亦得為第三審訴訟代理人。第1項但書及第2項情形，應於
    提起上訴或委任時釋明之。上訴人未依第1項、第2項規定委
    任訴訟代理人，或雖依第2項委任，法院認為不適當者，第
    二審法院應定期先命補正。逾期未補正亦未依第466條之2為
    聲請者，第二審法院應以上訴不合法裁定駁回之，民事訴訟
    法第466條之1亦有明定。
二、次按民事訴訟法第77條之1第2項規定核定訴訟標的價額，應
    由法院依職權核定，並以起訴時之交易價額或原告就訴訟標
    的所有之利益為準，所謂原告就訴訟標的所有之利益，因原
    告提起之訴訟類別，分別依同法第77條之4至第77條之11計
    之。是第一審法院按起訴時之交易價額或原告就訴訟標的之
    利益核定後，即發生恆定之效果，縱令該價額於訴訟進行中
    發生變動，仍應以原核定之價額為準，不得再行變更，此於
    第二、三審甚至再審法院核定訴訟標的價額亦無不同。至於
    勞動事件法施行細則第2條第1項第3款規定裁判費之徵收，
    依起訴、聲請、上訴或抗告時之法律定之，係指勞動事件法
    第12條、第13條關於勞工或工會起訴、上訴、抗告或聲請強
    制執行時，暫免徵收部分裁判費之規定，此與訴訟標的價額
    之核定係屬二事。職是，於勞動事件法施行前已繫屬之因定
    期給付涉訟之勞動事件，勞動事件法第11條雖規定其訴訟標
    的價額，以權利存續期間之收入總數為準，權利存續期間最
    長以5年計算，異於民事訴訟法第77條之10最長以10年計算
    之規定，依上說明，法院仍應按起訴時之規定，核定其訴訟
    標的價額。另按確認僱傭關係存在，應以受僱人於受僱期間
    之工資總額，為其所得受之利益。又以一訴主張數項標的者
    ，其訴訟標的價額合併計算之。但所主張之數項標的互相競
    合或應為選擇者，其訴訟標的價額，應依其中價額最高者定
    之，民事訴訟法第77條之2第1項定有明文。而請求確認僱傭
    關係存在、給付薪資及按月提撥勞工退休金，雖為不同訴訟
    標的，惟自經濟上觀之，其訴訟目的一致，不超出終局標的
    範圍，訴訟標的之價額，應擇其中價額較高者定之（最高法
    院110年度台抗字第168、897、1247號裁定參照）。
三、經查，本件上訴人於民國109年1月1日勞動事件法施行前起
    訴，於該法施行後之109年9月26日對原審法院108年度重勞
    訴字第4號判決提起第二審上訴，又於110年12月20日對本院
    109年度勞上字第40號判決提起第三審上訴，聲明均是求為
    ：㈠確認上訴人與被上訴人間僱傭關係存在。㈡被上訴人應給
    付上訴人新臺幣（下同）80,800元（按即108年5月21日至10
    8年6月30日薪資）及自民事準備續㈠狀繕本送達之翌日起至
    清償日止，按週年利率百分之5計算之利息；並自民國108年
    7月1日起至上訴人復職之前1日止，按月於次月5日給付上訴
    人薪資60,600元，及自各期應給付之翌日起至清償日止，按
    週年利率百分之5計算之利息。㈢被上訴人應自108年5月21日
    起至上訴人復職之前一日止，按月提繳3,648元至上訴人在
    勞動部勞工保險局設立之勞工退休金個人專戶，確認兩造間
    僱傭關係存在。依上開說明，上開3項聲明之請求，雖為不
    同訴訟標的，惟自經濟上觀之，其訴訟目的一致，不超出終
    局標的範圍，訴訟標的之價額，應擇其中價額較高者定之。
    又查，上訴人為57年10月18日生，有個人戶籍資料查詢結果
    可稽，距其退休65歲逾10年，關於聲明㈠部分，自應按勞動
    事件法施行前之民事訴訟法第77條之10規定，以10年計算其
    權利存續期間，此部分之訴訟標的價額為727萬2000元（計
    算式：60,600×12月×10年＝7,272,000），上訴人謂應以5年
    計算云云，自非可採。又聲明㈠之訴訟標的價額高於聲明㈡、
    ㈢之訴訟標的價額，是上開3項聲明之訴訟標的價額應擇聲明
    ㈠部分定之，即727萬2000元，本應徵第二審及第三審裁判費
    均為10萬9608元。
四、又按因確認僱傭關係或給付工資、退休金或資遣費涉訟，勞
    工或工會起訴或上訴，暫免徵收裁判費三分之二，勞動事件
    法第12條第1項有明定。基此，上訴人本件應繳納之第二審
    、第三審裁判費均為36,536元（計算式：109,608×1/3＝36,5
    36）。惟上訴人僅繳納第二審裁判費19,607元（見本院卷第
    8頁），尚欠繳16,929元（計算式：36,536－19,607＝16,929
    ），且未繳納上訴第三審裁判費36,536元，亦未依上開規定
    委任律師或具律師資格之關係人為訴訟代理人。茲限上訴人
    於收受本裁定正本之日起7日內，補正律師或具律師資格關
    係人之委任狀，及補繳第二審及第三審裁判費合計53,465元
    （計算式：16,929＋36,536＝53,465），如未依限補正，即駁
    回其上訴。
五、爰裁定如主文。
中　　華　　民　　國　　111 　年　　1 　　月　　17　　日
            勞動法庭    審判長法　官  林慧貞
                              法  官　王怡菁 
                              法  官　莊嘉蕙
                              
以上正本係照原本作成。
如不服本裁定關於訴訟標的價額之核定，應於裁定送達後10日內
向本院提出抗告理由狀，繳納抗告裁判費新臺幣1,000 元整。其
餘部分不得抗告。因疫情而遲誤不變期間，得向法院聲請回復原
狀。 
                              書記官  高麗玲
　　　　　　　　　　　　　　　
中　　華　　民　　國　　111 　年　　1 　　月　　17　　日